【裁判字號】    99,台上,4376
【裁判日期】    990708
【裁判案由】    違反兒童及少年性交易防制條例
【裁判全文】
最高法院刑事判決            九十九年度台上字第四三七六號
上  訴  人  甲○○
選任辯護人  宋永祥律師
上列上訴人因違反兒童及少年性交易防制條例案件，不服台灣高
等法院台中分院中華民國九十八年二月五日第二審更審判決（九
十七年度上更(一)字第三二七號，起訴案號：台灣台中地方法院檢
察署九十三年度偵字第一八七五一號），提起上訴，本院判決如
下：
    主  文
上訴駁回。
    理  由
按刑事訴訟法第三百七十七條規定：上訴於第三審法院，非以判
決違背法令為理由不得為之；是提起第三審上訴，應以原判決違
背法令為理由，係屬法定要件；如果上訴理由書狀並未依據卷內
訴訟資料具體指摘原判決不適用何種法則或如何適用不當，或所
指摘原判決違法情事顯與法律規定得為第三審上訴理由之違法情
形不相適合時，均應認其上訴為違背法律上之程式，予以駁回。
本件原判決撤銷第一審關於上訴人甲○○之科刑判決，改判仍論
處上訴人共同連續意圖營利而媒介使未滿十八歲之人為性交易罪
刑（累犯，處有期徒刑年陸月；併科罰金新臺幣陸萬元），已
詳敘其認定所憑之證據及認定之理由；自形式上觀察，原判決並
無違背法令之情形。上訴人之上訴意旨略稱：(一)證人Ａ女、Ｂ女
（均為未滿十八歲之少女，姓名、年籍、住所均詳卷）、徐○○
（以上三人，下稱Ａ女等三人）於警詢及偵查中均供稱尊○公關
經紀公司（下稱尊○公司）係要其等陪客人喝酒、玩遊戲、唱歌
，均未指稱尊○公司有授意或指示其等必須讓男客撫摸上半身，
從事猥褻或性交易行為，且Ａ女於第一審更證稱係酒店業者說其
坐檯時，可以讓男客撫摸上半身等語，原判決竟以Ａ女等三人之
證述而認上訴人有意圖營利而媒介其等為性交易之犯行，其採證
與Ａ女等三人之證述不符，已有判決理由矛盾之違誤；又就Ａ女
之所為，係酒店業者告知其坐檯時，可以讓男客撫摸上半身之有
利於上訴人之證述，原判決未說明不予採納之理由，亦有判決理
由不備之違法。(二)原判決以Ａ女等三人均證稱出場陪酒代價為每
節五十分鐘新台幣（下同）一千二百元，其等可分得六百元，惟
如單純陪酒即可獲相同之報酬，Ａ女、Ｂ女何需任男客撫摸上半
身，因認徐○○所證其未從事猥褻之性交易行為，係為顧全本身
顏面，隱瞞從事猥褻行為，不足為有利上訴人之認定。但Ａ女等
三人如有從事猥褻行為，其獲得代價必然更高，而非區區六百元
，況陪酒本即有被客人「吃豆腐」之風險，且為獲取客人給予更
多小費，對於客人「吃豆腐」行為，多會忍受，並無對價可言。
原判決就徐○○所陳之事實，未經調查即摒棄不採，其此部分之
採證，有違證據法則。(三)本件關於案發即民國九十三年十月二十
三日晚上，Ａ女在台中市○○飯店內與男客為性交易部分，Ａ女
於警詢及偵查中均證稱係一位叫「Ａmy」之不詳姓名女子幫其媒
介的，「Ａmy」與張晏華（尊○公司僱用之司機，經第一審判刑
確定）是不同公司的人等語，另張晏華於偵查中亦證稱係Ａ女突
然接到客人的電話，要其載她去飯店，不是公司介紹的等語；足
見Ａ女該次行為與上訴人無關，況Ａ女於警詢中另供稱剛要從事
性交易，但未開始交易即為警查獲等語，且該次男客亦未出現，
自不可能成立犯罪，原判決認上訴人有該次犯行，自有違誤。(四)
證人張晏華於警詢及第一次偵查中證稱上訴人係尊○公司之負責
人，但嗣於偵查中先改稱尊○公司負責人為綽號「阿明」者，繼
又稱係上訴人親口說其係負責人等語，張晏華前後之證述不一；
又依Ａ女、Ｂ女、林福來（為尊○公司所在處之屋主）於第一審
之證述，其等均係聽聞他人談及，並非親身知悉上訴人為尊○公
司之負責人，且Ｂ女於第一審亦證稱在公司內看到上訴人沒幾次
，上訴人只是在看電視等語，顯見與一般公司之負責人情形不同
，原判決採信上開證述而認上訴人為尊○公司之負責人，採證違
法等語。
惟查：原判決依憑上訴人之部分自白，證人Ａ女等三人於偵查中
及第一審之證述，張晏華於第一審之證述，林福來於原法院前審
之證述等證據，詳為說明上訴人有本件共同連續意圖營利而媒介
使未滿十八歲之人為性交易犯行之認定理由，並就上訴人辯稱尊
○公司非伊開設，係因綽號「阿明」之友人拜託，伊有時前往該
公司看一下，張晏華並非伊所僱請等語，認非可採，予以指駁。
經核俱與卷內資料相符。復按：（一）Ａ女等三人於偵查中及第
一審均證稱受僱於尊○公司陪客人喝酒、玩遊戲、唱歌，陪酒每
節五十分鐘代價一千二百元（原判決事實欄誤植為七百元），其
等可得六百元，餘由公司取得等語，又Ａ女、Ｂ女同時另證稱坐
檯陪酒時，客人可以撫摸上半身等語，Ａ女更證稱可以進而與客
人為性交易等語，另張晏華證稱受僱於上訴人，負責開車接送Ａ
女等三人陪酒、出場，並收取費用後交給上訴人，陪酒、出場費
用不同，公司抽成不同等語。原判決乃據以認定上訴人有意圖營
利而媒介Ａ女等三人為性交易之犯行；經核與卷內資料相符，並
無理由矛盾之違法。至Ａ女等三人於偵查中及第一審雖未明確指
稱尊○公司有授意或指示必須讓男客撫摸上半身；Ａ女於第一審
證稱係酒店業者告知，可以讓男客撫摸上半身等語；如果屬實，
亦不能推翻原判決所為之上開認定，原判決就上開證述雖未特別
說明不足為上訴人有利之認定，難謂有判決理由不備之違法。（
二）證人Ａ女等三人均證稱受僱於尊○公司陪客人喝酒、玩遊戲
、唱歌，並由張晏華負責接送前往酒店陪酒，出場陪酒代價每節
五十分鐘為一千二百元，其等可獲得六百元等情，而Ａ女、Ｂ女
均坦承陪酒可以讓男客人撫摸上半身等情；又案發當天，張晏華
載Ａ女前往台中市○○飯店從事性交易，Ｂ女及徐○○亦在車內
等候，徐○○亦坦承Ａ女係前往飯店與男客人為性交易等情，此
為徐○○、張晏華於偵查中及第一審證述在卷，原判決乃認Ａ女
等三人均係受僱於尊○公司從事性交易，徐○○證稱其僅有陪酒
，未從事猥褻之性交易等語，不足為有利上訴人之認定，經核原
判決此部分採證，並無違背證據法則。（三）原判決於理由欄說
明Ａ女雖證稱案發當天係「Ａmy」女子幫其媒介，「Ａmy」與尊
○公司係不同公司等語，但案發當天係由張晏華開車載Ａ女前往
台中市○○飯店與男客人從事性交易，Ａ女進入飯店後，張晏華
、Ｂ女、徐○○均在車內等候，嗣四人一同為警查獲等情，而Ａ
女於偵查中證稱其從事性交之交易行為，均由尊○公司僱用之司
機張晏華接送，並收取性交易代價，再交付其應得部分之款項，
原判決乃認尊○公司與「Ａmy」間存在合作媒介關係，Ａ女所證
案發當天係「Ａmy」幫其媒介等語，不足為上訴人有利之認定，
經核原判決此部分採證無悖於經驗法則。至張晏華於偵查中雖亦
供稱該次並非尊○公司介紹等語，但此與為原判決不採之Ａ女上
開證言相同，原判決未一併予以指駁，難謂有理由不備之違法。
又兒童及少年性交易防制條例第二十三條第四項有處罰未遂犯規
定，Ａ女既經張晏華載往飯店欲與男客從事性交易，未開始性交
易即被查獲，固屬未遂，原判決乃認該次行為與其餘多次之意圖
營利而媒介使未滿十八歲之人為性交易既遂行為有連續犯關係，
而就全部犯行論以同條第二項之罪之連續犯，於法並無不合。（
四）原判決於理由欄以證人張晏華於偵查中及第一審之證述，Ａ
女、Ｂ女於第一審之證述，林福來於原法院前審之證述，詳為說
明其認定上訴人為尊○公司負責人之理由，經核俱與卷內資料相
符。而依卷內資料，張晏華於警詢中即證稱上訴人為尊○公司之
負責人，雖曾於偵查中一度翻供，但嗣後仍指稱上訴人為負責人
；又Ａ女、Ｂ女係尊○公司僱用之小姐，依其等在公司所見所聞
之情形而證稱上訴人係公司之負責人，另林福來證稱係上訴人向
其承租房屋並負責繳交租金，原判決乃綜合上開證人之證述而認
定上訴人為尊○公司之負責人，其採證並無違背證據法則。上訴
意旨(一)至(四)係就原審採證認事之適法職權行使及原判決已說明之
事項，暨就與犯罪構成要件無關之細節，單純為事實上之爭執，
其他上訴意旨並未依據卷內資料具體指摘原判決究係如何違背法
令，單純為事實上之爭執，殊非適法之第三審上訴理由。綜上，
應認上訴人之上訴違背法律上之程式，予以駁回。
據上論結，應依刑事訴訟法第三百九十五條前段，判決如主文。
中    華    民    國  九十九  年    七    月    八    日
                      最高法院刑事第七庭
                          審判長法官  林  永  茂
                                法官  蘇  振  堂
                                法官  蕭  仰  歸
                                法官  林  立  華
                                法官  徐  昌  錦
本件正本證明與原本無異
                                      書  記  官
中    華    民    國  九十九  年    七    月   十四   日
                                                      V

司法院資訊處製作；財團法人民間司法改革基金會備份。
